【裁判字號】    92,上易,383
【裁判日期】    920417
【裁判案由】    毀棄損壞等
【裁判全文】
臺灣高等法院高雄分院刑事判決                    九十二年度上易字第三八三號
    上  訴  人
    即  被  告  乙○○
右上訴人因毀棄損壞等案件，不服臺灣屏東地方法院九十一年度易字第一三０五號中
華民國九十一年十二月三十一日第一審判決（起訴案號：臺灣屏東地方法院檢察署九
十一年度偵字第四七四八號），提起上訴，本院判決如左：
      主  文
原判決撤銷。
乙○○共同損壞他人之木板門、紗門，足以生損害於他人，累犯，處罰金參佰元，如
易服勞役，以參佰元折算壹日。
      事  實
一乙○○曾於民國八十六年間因竊盜案件，經判處有期徒刑一年二月確定，於八十七
  年十一月十二日因縮刑期滿執行完畢（起訴書誤載為八十八年一月二十八日執行完
  畢），猶不知悔改，因與甲○○間有債務糾紛，為與甲○○理論，乙○○竟夥同友
  人卓豐城及另二不詳姓名年籍之成年男子，於九十一年四月二十六日下午九時三十
  分許，前往甲○○設在屏東縣九如鄉○○村○○街一巷二十四號之住處，因叫門無
  人應答，乃基於侵入住宅及毀損之犯意聯絡，以徒手強行拉開木板門外之紗門，再
  起腳踹開木板門之方式，致該紗門及本板門周圍木條破裂損壞，足以生損害於甲○
  ○，而未經甲○○許可，無故侵入甲○○上址住宅內與其爭論。
二案經甲○○訴由屏東縣警察局里港分局報告臺灣屏東地方法院檢察署檢察官偵查起
  訴。
      理  由
一上述事實，業據被告乙○○坦承不諱（見原審卷第三十五頁、本院卷第四十二頁）
  ，核與告訴人甲○○於警訊（見警卷第二頁反面至第三頁、第四頁反面）、偵查中
  （見偵查卷第十三頁至第十四頁）指訴，及證人劉百寶於警訊（見警卷第五頁反面
  、第六頁反面）、偵查（見偵查卷第十四頁）及原審審理中（見原審卷第二十二頁
  ）證述綦詳，此外，復有經損壞之紗門及本板門周圍木條破裂現場照片四幀在卷足
  資佐證（見警卷第十七頁至第十八頁），足見被告之自白與事實相符，自堪採為其
  有罪認定之證據。是以，本件事證已臻明確，被告乙○○無故侵入他人住宅及毀損
  之犯行，洵堪認定。
二核被告乙○○所為係犯刑法第三百零六條第一項之無故侵入他人住宅及同法第三百
  五十四條毀損等罪。被告與卓豐城及另二不詳姓名年籍之成年男子間，就上開犯行
  ，均有犯意之聯絡及行為之分擔，為共同正犯。又被告以毀損他人之物之方法，達
  其侵入他人住宅之目的，所犯上開二罪間有方法結果之牽連關係，應從一重之毀損
  罪處斷。另被告曾於八十六年間因竊盜案件，經臺灣臺南地方法院於八十六年三月
  二十四日以八十六年易字第二一七號判處有期徒刑一年二月確定，於八十七年十一
  月十二日因縮短刑期執行完畢，有臺灣高等法院被告全國前案紀錄表及臺灣屏東地
  方法院檢察署刑案資料查註紀錄表各一紙在卷可按，其受有期徒刑之執行完畢後，
  五年之內再犯有期徒刑以上刑之本罪，為累犯，應依法加重其刑。
三被告乙○○犯罪事證既明，原審予以論罪科刑，固非無見，惟查：被告乙○○於原
  審審理中，即九十一年十二月二十三日已與告訴人甲○○達成和解一節，有和解書
  及收據各一紙在卷可稽（見原審卷第三十二頁之七、第三十二頁之八），而告訴人
  甲○○經原審通知戶籍地，即屏東縣九如鄉○○村○○街一巷二十四號之住處，未
  能到庭，係因出國一情，亦有告訴人之法務部戶役政連結作業系統暨入出境資料在
  卷可佐（見本院卷第三十七頁），惟告訴人業於九十一年十二月二十日返回高雄，
  且於偵查中陳報住處遷徙至屏東市○○路六十五號（見偵查卷第十五頁），原審法
  院非不能依址傳喚告訴人到場詢問是否與被告和解之意，亦同時撤回上開毀損及侵
  入住宅之告訴，為有利於被告之不受理判決，詎原審法院竟於九十一年十二月二十
  三日拘提被告後，旋於同年月二十五日辯論，且未通知告訴人到場，而於同年月三
  十一日宣判諭知被告拘役三十日，未能審酌被告自白及已和解等情，該量刑顯然過
  重，尚有未洽。被告乙○○上訴意旨指摘原判決不當，為有理由，自應由本院將原
  判決撤銷改判。爰審酌被告係為與告訴人談論債務問題而行毀損及侵入住宅之犯罪
  動機與目的、損害告訴人物品之價值、已與告訴人達成和解而賠償告訴人新臺幣三
  千元、無故侵入住宅影響他人居家安寧及犯罪後坦承犯行，態度良好等一切情狀，
  量處如主文第二項所示之刑，並諭知易服勞役之折算標準。
據上論斷，應依刑事訴訟法第三百六十九條第一項前段、第三百六十四條、第二百九
十九條第一項前段，刑法第二十八條、第三百零六條第一項、第三百五十四條、第五
十五條、第四十七條、第四十二條第二項，罰金罰鍰提高標準條例第一條前段、第二
條，判決如主文。
本案經檢察官林應華到庭執行職務。
中    華      民      國      九十二      年      四      月     十七   日
                              臺灣高等法院高雄分院刑事第二庭
                                  審判長法官  林正雄
                                        法官  黃壽燕
            法官  謝靜雯
右正本證明與原本無異。
不得上訴。
                                  法院書記官  廖素珍
中    華      民      國      九十二      年      四      月     十七   日
附錄本判決論罪科刑法條：
刑法第三百零六條第一項：
無故侵入他人住宅、建築物或附連圍繞之土地或船艦者，處一年以下有期徒刑、拘役
或三百元以下罰金。
刑法第三百五十四條
毀棄、損壞前二條以外之他人之物或令致不堪用，足以生損害於公眾或他人者，處二
年以下有期徒刑、拘役或五百元以下罰金。


司法院資訊處製作；財團法人民間司法改革基金會備份。
